【裁判字號】    92,破,1
【裁判日期】    920115
【裁判案由】    宣告破產
【裁判全文】
臺灣臺中地方法院民事裁定  九十二年度破字第一號
    聲  請  人  黃鴻鈞（即康萊爾股份有限公司之清算人）
右當事人間聲請宣告康萊爾股份有限公司破產事件，本院裁定如左：
    主      文
聲請駁回。
聲請程序費用由聲請人負擔。
    理      由
一、本聲請意旨略以：康萊爾股份有限公司（下稱康萊爾公司）依公司法之規定，於民國（
    下同）九十一年七月一日向經濟部中部辦公室申請解散登記，並選任聲請人為清算人，
    經債權登記後，有財政部台灣省中區國稅局九十一年九月二十四日函項估欠稅債權二百
    零九萬三千九百三十四元（八十九年度營利事業所得稅）、台中稅捐稽徵處申報欠繳營
    業稅一百五十一萬六千二百七十四元，滯納金二十二萬七千四百四十元、利息十四萬四
    千五百九十七元，其他無債權人登記債權（但債權人清冊上則載明聲請人亦為債權人）
    ，經聲請人清理康萊爾公司財產帳面資產金額為二十二萬八千五百七十八元，故其資產
    顯不足清償其債務，為此聲請宣告康萊爾公司破產等語。
二、按破產者，乃係債務人不能清償債務時，為使多數債權人之債權能獲致公平之滿足，就
    債務人之總財產強制執行，對全體債權人為平等之清償，此與普通之強制執行，係就各
    個債權人之債權個別之執行，而執行之範圍，亦非必及於債務人之總財產者有別。破產
    之目的既係為維護多數債權人之利益而設，故破產實應以多數債權人存在為要件（最高
    法院六十五年度台抗字第三二五號判例參照），如債權人並非多數，則僅為個別之強制
    執行為已足，殊無耗費長久時間進行繁複破產程序之必要。本件聲請人聲請意旨表明康
    萊爾公司之債權人僅有稅捐債務及聲請人二人而已，尚非屬有多數債權人存在之情形，
    況且納稅義務人欠繳之營業稅，較普通債權優先受償；稅捐之徵收優先於普通債權，營
    業稅法第五十七條及稅捐稽徵法第六條第一項亦定有明文，是前開稅捐債權較聲請人主
    張其對康萊爾公司之普通債權優先，縱依破產程序亦係如此，而該匯公司之資產即僅
    剩現金十三萬三千三百五十八元，並無換價之問題，則該現金僅足清償部分稅款，聲請
    人如有債權，根本無受償之可能，即本件僅為個別之強制執行即為已足，殊無進行破產
    程序之必要。綜上所述，本件聲請人聲請本院宣告匯公司破產為無理由，應予駁回。
三、據上論結，本件聲請人之聲請為無理由，依破產法第五條、民事訴訟法第九十五條、第
    七十八條，裁定如主文。
中      華      民      國      九十二      年      一      月      十五      日
~B臺灣臺中地方法院民事第四庭
~B    法  官  李國增
右為正本係照原本作成。
如對本裁定抗告須於裁定送達後十日內向本院提出抗告狀。
中      華      民      國      九十二      年      一      月      十五      日
~B法院書記官


司法院資訊處製作；財團法人民間司法改革基金會備份。
